【裁判字號】    90,上易,932
【裁判日期】    900731
【裁判案由】    違反就業服務法
【裁判全文】
臺灣高等法院臺南分院刑事判決             九十年度上易字第九三二號       Ｃ
      上  訴  人  臺灣臺南地方法院檢察署檢察官
      上  訴  人
      即  被  告  甲  ○  ○
右上訴人因被告違反就業服務法等案件，不服臺灣臺南地方法院八十九年度易字第三
一一九號中華民國九十年五月二十一日第一審判決（起訴案號：臺灣臺南地方法院檢
察署八十九年度營偵字第一五五三號），提起上訴，本院判決如左：
      主      文
原判決關於賭博部分撤銷發回臺灣臺南地方法院。
其他上訴駁回。
      事      實
一、甲○○曾因賭博罪，經法院判處有期徒刑二月，於民國（下同）八十五年九月二
    十四日易科罰金執行完畢。嗣其於八十九年十一月八日向阮氏錦玲購買位於台南
    縣後壁鄉嘉民村一四六之十六號之「好心情」檳榔攤，且其明知阮氏錦玲係越南
    人，竟未經許可，自八十九年十一月九日起，至八十九年十一月十一日止，以每
    月薪資新台幣（下同）二萬五千元之代價，聘僱阮氏錦玲在該檳榔攤工作，嗣為
    警於八十九年十一月十一日零時四十分許當場查獲。
二、案經台南縣警察局白河分局報請臺灣台南地方法院檢察署檢察官偵查起訴。
      理      由
甲、撤銷發回部分：
一、公訴意旨略稱：被告甲○○為「好心情」檳榔攤之負責人，於八十九年十一月七
    日起至同年月十一日，在台南縣後壁鄉嘉民村三鄰一四六之十六號，渠所經營之
    「好心情」檳榔攤公眾得出入之場所，擺設電動賭博機具「龍鳳台」二台、「南
    北雙俠」一台，連續與不特定之人賭博財物。參與賭博之人，每次投入硬幣十元
    兌換十分，再以分數隨意押注輸贏，如押中者可得倍數不等分數，未押中則分數
    歸電玩機具所有，賭客若贏依所剩分數向甲○○兌換等值商品，嗣於同年十一月
    十一日零時四十分許，在上址經警當場查獲賭客吳明輝（另為職權處分）正在該
    處賭博，因認被告觸犯刑法第二百六十六條賭博罪等語。
二、本件原審以公訴人起訴之上開賭博罪嫌業經臺灣台南地方法院檢察署檢察官不起
    訴處分，有該署八十九年度營偵字第一六七一號不起訴處分書一份可憑。而遍查
    該案偵查卷宗並無刑事訴訟法第二百六十條再行起訴之事由，公訴人竟再行起訴
    ，而諭知不受理之判決。
三、惟按檢察官偵查終結制作不起訴處分書，係未經起訴時之程序，若案經起訴，除
    得依法撤回外，檢察官無再為不起訴處分之餘地（參見最高法院二十三年上字第
    一三八九號判例）。經查公訴人係先於八十九年十一月二十七日起訴被告涉犯上
    開賭博罪嫌，此有臺灣臺南地方法院檢察署八十九年度營偵字第一五五三號起訴
    書一份可憑。而該起訴並未經依法撤回，公訴人嗣竟於八十九年十二月二十九日
    就上開起訴之賭博罪嫌，復為不起訴處分，此亦有該署八十九年度營偵字第一六
    七一號不起訴處分書一份可憑。是則，依上開說明，先之起訴既已發生效力，後
    之不起訴處分顯因不合法而無效，原審理應就被告遭起訴之上開賭博罪嫌部分，
    為有罪或無罪之判決，詎其卻為不受理判決之諭知，顯有不當。公訴人上訴意旨
    就此指摘原判決此部分有不當之處，為有理由，應由本院將原判決關於此賭博部
    分撤銷發回原審法院另為適法之判決。
乙、上訴駁回部分：
一、上訴人即被告甲○○矢口否認有上揭犯行，並辯稱：阮氏錦玲於八十九年十一月
    八日將「好心情」檳榔攤賣給我，約定八十九年十一月十五日才交接，該檳榔攤
    雖已屬於我所有，但我因一時找不到小姐照顧該檳榔攤，故請阮氏錦玲先暫時幫
    忙照顧該檳榔攤，並替我尋找當地小姐，我願以每月二萬五千元之代價僱用。我
    並未支付薪水給阮氏錦玲，故不算聘僱阮氏錦玲云云。經查：被告於警訊時業已
    供稱：「阮氏錦玲是我僱請來販賣檳榔的，每月貳萬伍仟元。」等語，復於偵查
    時供稱：「八十九年十一月九日（僱用阮氏錦玲），月薪二萬五千元，工作時間
    從下午六時到晚上十點。」等語，核與證人阮氏錦玲於警訊時證稱：「是甲○○
    負責的‧‧‧每月他僱請我貳萬伍仟元，營業時間為每日下午十八時至隔日凌晨
    四時。」等語，復於偵查中證稱：「在八十九年十一月九日開始，是甲○○僱用
    我的，一個月月薪二萬五千元，每天從十八時至隔日四時。」等語，就聘僱之薪
    資、工作或營業時間等細節，有吻合之處。且證人即製作警訊筆錄之警員黃國權
    於原審審理時證稱：阮氏錦玲確實有說該店是被告負責的，每月僱用其二萬五千
    元，營業時間每日下午十八時至凌晨四時等語，而證人阮氏錦玲亦證稱：我看不
    懂中國字，但聽得懂中國話等語，有原審法院九十年五月七日審判筆錄一份可稽
    。縱證人阮氏錦玲真看不懂中國字，但既聽得中國話，則警員所為之訊問，應不
    致誤會而為錯誤之回答才是。且若真係聽錯，何以於偵查時亦為同樣之陳述，顯
    然其於原審審理中變異其上開證詞，以附合被告翻異前供而改稱：我因聽錯警察
    訊問之意思，才承認係受僱於被告等語，顯係事後迴護被告之詞。又被告於原審
    提出買賣契約書及讓渡證書各一份，縱其所載之內容不虛，至多僅能證明該檳榔
    攤確係被告向阮氏錦玲購買的而已，尚難執為被告未聘僱阮氏錦玲之認定依據。
    故被告上開所辯，顯係事後畏罪卸責之詞，不足採信。其事證明確，犯行洵堪認
    定。
二、核被告所為，係違反就業服務法第五十三條第一款聘僱未經許可之外國人之規定
    ，其僱用之外國人數為一人，應犯同法第五十八條第一項前段之罪。又被告曾因
    賭博罪，經法院判處有期徒刑二月，於八十五年九月二十四日易科罰金執行完畢
    ，有其前科紀錄可憑，其於有期徒刑執行完畢後，五年以內再犯本件有期徒刑以
    上之罪，為累犯，應加重其刑。
三、原審認被告此部分之罪證明確，因予適用就業服務法第五十八條第一項前段、刑
    法第十一條前段、第四十一條第一項前段、第四十七條，罰金罰鍰提高標準條例
    第二條等規定，並審酌被告犯罪之動機、目的、手段、方法、所生之危害及犯後
    態度等一切情狀，量處被告有期徒刑四月，並諭知易科罰金以三百元折算一日之
    標準。本院經核原判決此部分認事用法及量刑，俱無不合。被告上訴空言犯罪而
    指摘原判決此部分有不當之處，為無理由，應予駁回。
據上論斷，應依刑事訴訟法第三百六十九條第一項但書、第三百六十八條，判決如主
文。
本案經檢察官邱克斌到庭執行職務。
中    華    民    國      九十      年      七      月     三十一       日
                                  臺灣高等法院臺南分院刑事第一庭
                                      審判長法官  鄭    文    肅
                                            法官  黃    三    哲
                                            法官  王    浦    傑
右正本證明與原本無異。
不得上訴。
                                      法院書記官  蔡    振    豐
中    華    民    國      九十      年      八      月     一           日
附錄法條：
就業服務法第五十八條第一項前段：違反第五十三條第一款、第二款或第三款規定，
        其聘僱或留用人數為一人者，處六月以下有期徒
                                刑、拘役或科或併科新台幣九萬元以下罰金。


司法院資訊處製作；財團法人民間司法改革基金會備份。
